【裁判字號】    89,訴,1482
【裁判日期】    890822
【裁判案由】    毒品危害防制條例
【裁判全文】
臺灣臺中地方法院刑事判決                        八十九年度訴字第一四八二號
    公  訴  人  臺灣台中地方法院檢察署檢察官
    被      告  甲○○
右列被告因毒品危害防制條例案件，經檢察官提起公訴（八十九年度毒偵字第四一一
四號），本院判決如左：
    主  文
甲○○連續施用第一級毒品，處有期徒刑壹年，扣案海洛因貳包（毛重共伍點壹公克
）、含海洛因殘渣袋壹個沒收銷燬之；又連續施用第二級毒品，處有期徒刑陸月，扣
案安非他命壹包（毛重壹點參公克）、含安非他命殘渣袋參個沒收銷燬之；吸食器壹
組、玻璃球參個均沒收。主刑部分應執行有期徒刑壹年肆月。
    事  實
一、甲○○素行不良，曾於民國（下同）八十三年間因違反肅清煙毒條例案件，經本
    院判處有期徒刑二年，嗣上訴台灣高等法院台中分院駁回確定，復於八十四年間
    ，因偽造文書等案件，經本院判處有期徒刑五月，經定執行刑為二年三月。復再
    因違反肅清煙毒條例案件，經本院於八十四年間判處有期徒刑四年八月確定，上
    開案件接續執行，於八十六年七月九日縮短刑期假釋出監（九十年十一月二十六
    日執行完畢）。詎仍不知悔改，復因施用毒品案件，經本院裁定送勒戒處所觀察
    勒戒後，因有繼續施用毒品之傾向，復經本院裁定送強制戒治，期滿後，由台灣
    台中地方法院檢察署檢察官於八十八年八月二十日以八十八年度戒毒偵字第一七
    號為不起訴處分確定。然甲○○仍不知悔悟，復基於施用第一級毒品海洛因之概
    括犯意，自八十九年五月下旬某日起至同年六月十日止（起訴書誤載為五月十日
    ），連續在其南投縣魚池鄉大林村金天巷十七號住處，以不詳之方式施用海洛因
    多次。另基於施用第二級毒品安非他命之概括犯意，自八十九年四月間起至同年
    六月十日（起訴書誤載為四月十日）晚上七時許止，在台中市○○街十三巷二十
    二號一樓居處及最後一次在綽號「大豬」之友人所駕駛之自用小客車內等處，以
    將安非他命置於吸食器內加熱燒烤吸食其產生煙霧之方式施用第二級毒品安非他
    命多次；嗣於八十九年六月十一日淩晨一時二十分許，在台中市○○區○○路與
    上安路口為警查獲，並自甲○○身上腰掛之眼鏡盒內查獲其持有之海洛因二包（
    毛重共五‧一公克，起訴書誤載為一小包）、安非他命一包（毛重一‧三公克）
    。並於上址台中市○○街十三巷二十二號一樓其居處房間內查獲被告所有供其施
    用安非他命所用之吸食器一組、玻璃球三個及含海洛因殘渣袋一個、含安非他殘
    渣袋三個等物。
二、案經台中市警察局第四分局報請台灣台中地方法院檢察署檢察官偵查起訴。
    理  由
一、訊據被告甲○○矢口否認有右揭施用第一級、第二級毒品之犯行，辯稱：伊以前
    有用過安非他命，惟前案戒治後即未再用；伊未用海洛因，查獲時身上之毒品不
    是伊的，是綽號「大豬」之男子見警員取締，即將毒品硬塞給伊，是警察叫伊要
    扛下來的云云。惟查，被告於右揭時地施用第二級毒品安非他命之事實，業據被
    告分別於警訊及偵查中坦承不諱（見偵卷第十五頁、第五十三頁），而其有右開
    施用毒品之犯行，亦據其於偵查中供承甚明（見偵卷第五十三頁）。且查，本案
    被告為警查獲時，當場自其身上腰掛之眼鏡盒內扣得海洛因二包（毛重五‧一公
    克）、安非他命一包（毛重一‧三公克），雖被告辯稱該些毒品係綽號「大豬」
    之男子見警察來硬塞給他的，惟被告始終未能提供該「大豬」者之年籍資料供本
    院查核，則其所辯是否屬實，已非無疑；且依被告所辯情節，該「大豬」者係見
    警員查緝時始突有上開舉動，則衡情斯時情況甚為急迫，豈有餘裕容其將毒品置
    於被告眼鏡盒內，被告再將之掛於腰上為警查獲？被告所辯與常情有違，顯不足
    採。況查，被告於警訊時坦承在其台中市○○街十三巷二十二號一樓居處房間內
    查獲之吸食器、玻璃球及含海洛因殘渣袋、含安非他命殘渣袋等物均係其所有（
    見偵卷第十六頁反面，按於其房間內係扣得含安非他命殘渣袋三個、含海洛因殘
    渣袋一個，有查獲相關位置圖及臨檢紀錄表在卷可稽，警訊筆錄載為安非他命殘
    渣袋二個、海洛因殘渣袋二個容係誤載），核與証人即被告同居女友李瑜於警訊
    時供稱：在房間查獲之吸食器、安非他命殘渣袋、海洛因殘渣袋等物均係被告所
    有等語相符（見偵卷第二十頁），則若非被告有施用毒品之惡習，何以持有上開
    物品？末查，被告為警查獲後所採之尿液，經檢驗結果，確呈甲基安非他命及嗎
    啡（海洛因在人體內會代謝為嗎啡排出）陽性反應，有台中市衛生局八十九年六
    月二十六日八九衛檢字第一六九八九號函附之檢驗結果通知書在卷可稽，足認被
    告於查獲前確有施用第一級毒品及第二級毒品之犯行無訛，其偵查中之自白與事
    實相符，應屬可採。又被告於偵查中業已供明施用第一級、第二級毒品至六月十
    日止，檢察官起訴書記載被告分別施用至五月十日、四月十日止，容係誤載，更
    予更正，附此敘明。被告上揭所辯，顯係事後卸飾之詞，不足採信。又被告前因
    施用毒品案件，經強制戒治期滿後，由台灣台中地方法院檢察署檢察官於八十八
    年八月二十日以八十八年度戒毒偵字第一七號為不起訴處分確定，亦有台灣台中
    地方法院檢察署刑案資料查註紀錄表一份在卷可稽。是事証明確，被告右揭犯行
    ，洵堪認定。
二、本案被告前既已因施用毒品，經強制戒治期滿，而經台灣台中地方法院檢察署檢
    察官為不起訴處分確定。其於五年之內，復再施用第一級及第二級毒品，自應分
    別依毒品危害防制條例第十條第一項之施用第一級毒品罪及同條第二項之施用第
    二級毒品罪處斷。被告為施用海洛因、安非他命而持有海洛因及安非他命之低度
    行為分別為施用之高度行為所吸收，不另論罪。又被告先後數次施用第一級毒品
    及第二級毒品之犯行，時間均緊接，所犯罪名分別相同，顯分係基於概括之犯意
    為之，均為連續犯，爰分別依刑法第五十六條之規定以一罪論，並均加重其刑。
    其犯上開二罪，犯罪各別，行為互殊，應予分論併罰。爰審酌被告素行不良，前
    有多次前科，於假釋中仍不知悔改，再有本案犯行，且於本院審理時一再否認犯
    行，顯無悔意等一切情狀，就其所犯分別量處如主文所示之刑，並定其應執行刑
    。扣案自被告身上查獲之海洛因二小包（毛重共五‧一公克）、安非他命一小包
    （毛重一‧三公克）及被告居處查獲之含海洛因殘渣袋一個、含安非他命殘渣袋
    三個，均係被告持有之毒品，且該安非他命、海洛因殘渣因附著於袋內而無法析
    離，爰均依毒品危害防制條例第十八條第一項前段之規定宣告沒收銷燬之。又自
    被告居處扣得之安非他命吸食器一組、玻璃球三個等物，被告坦承為其所有，應
    係供其施用安非他命所用之物，爰依刑法第三十八條第一項第二款之規定併予宣
    告沒收。至被告為警查獲時，自其左側褲袋內扣得注射針筒一支，被告堅決否認
    該注射針筒係其所有之物，因注射針筒非違禁物，且查無積極証據足資証明該物
    係被告所有供其犯罪或預備犯罪所用之物，爰不在此諭知沒收，附此敘明。
據上論結，應依刑事訴訟法第二百九十九條第一項前段，毒品危害防制條例第十條第
一項、第二項、第十八條第一項前段、第二十三條第二項前段，刑法第十一條前段、
第五十六條、第三十八條第一項第二款、第五十一條第五款，判決如主文。
中    華    民    國      八十九      年      八      月      二十二    日
                                      臺灣臺中地方法院刑事第二庭
                                          法  官  吳  幸  芬
右正本證明與原本無異。
如不服本判決，應於判決送達後十日內向本院提出上訴狀，上訴於臺灣高等法院臺中
分院( 須附繕本 )。
                                          書記官
中    華    民    國      八十九      年      八      月      二十八    日
附錄論罪科刑法條：
毒品危害防制條例第十條第一項、第二項
施用第一級毒品者：處六月以上五年以下有期徒刑。
施用第一級毒品者：處三年以下有期徒刑。


司法院資訊處製作；財團法人民間司法改革基金會備份。
